臺灣高等法院臺中分院刑事判決
110年度上訴字第1192號
上  訴  人
即  被  告  楊贈議




選任辯護人  張居德律師
            楊雯齡律師
上列上訴人因毒品危害防制條例等案件，不服臺灣臺中地方法院
109年度訴字第2575號中華民國110年4月29日第一審判決（起訴
案號：臺灣臺中地方檢察署109年度偵字第20421號，移送併辦案
號：同署109年度偵字第28938號），提起上訴，本院判決如下：
    主    文
上訴駁回。
    犯罪事實
一、乙○○明知甲基安非他命係毒品危害防制條例第2 條第2 項
    第2 款所列管之第二級毒品，亦為行政院依懲治走私條例第
    2 條第3 項授權公告之「管制物品管制品項及管制方式」所
    定之管制進出口物品，不得非法運輸及私運出口，竟與真實
    身分不詳、綽號「阿兄」之人（無證據顯示其未滿18歲）、
    何建宏、姚靜安、徐正嘉、陳昱凱及許榮棋等人共同基於運
    輸第二級毒品及私運管制物品出口之犯意聯絡，乙○○於民國
    106 年5 、6 月間某日，經「阿兄」聯繫洽詢有關以汽車零
    件鋁圈夾藏甲基安非他命出口至日本事宜後，陸續於106 年
    7 、8 月間，在「阿兄」位於南投縣埔里鎮之住處及臺中市
    海派酒店等處所，共謀策畫以汽車鋁圈夾藏第二級毒品甲基
    安非他命，自臺灣運輸至日本一事，由「阿兄」負責運輸毒
    品之工作分配及資金，乙○○負責在國內訂購鋁圈、將毒品夾
    藏於鋁圈、指示承租國內之倉庫、處理鋁圈出口、報關事項
    等事宜，而為下列行為：
  ㈠乙○○於106 年9 月18日前某時，以在臺灣及日本工作各可獲
    得新臺幣（下同）20萬元（計40萬元）報酬之條件，邀約許
    榮棋從事運輸毒品至日本及前往日本進行拆卸毒品等工作，
    許榮棋因缺錢花用，遂應允之。乙○○即於106 年9 月18日，
    透過不知情之黃晞展所經營之佢茂國際有限公司（為琦玉國
    際有限公司〈下稱琦玉公司〉之代理商，下稱佢茂公司），向
    琦玉公司訂購型號「HH-02 」鋁圈200 個，乙○○並分次將「
    阿兄」所交付之現金340 萬元，轉交許榮棋再給付予佢茂公
    司，作為購買鋁圈之價款。
  ㈡乙○○復指示許榮棋在彰化縣鹿港鎮尋找可租用之倉庫，許榮
    棋遂於106 年11月15日，以每月租金3 萬8,000 元之代價，
    向不知情之陳三郎承租位在彰化縣○○鎮○○路0段000 巷000 ○
    0 號倉庫（下稱鹿港倉庫），乙○○則將「阿兄」所交付之現
    金，交由許榮棋給付租金予房東。許榮棋再於107 年1 月間
    某日，偕同不知情之貨車司機（姓名年籍不詳）至琦玉公司
    ，將前述訂購之鋁圈載運至鹿港倉庫。
  ㈢乙○○及許榮棋等人陸續於107 年5 月至同年7 月間，依「阿
    兄」之指示，分別駕車至南投縣埔里鎮某茶廠，將真空壓縮
    機及鋁箔袋等物，載回鹿港倉庫，另駕車至埔里鎮某廟宇，
    將裝有毒品甲基安非他命之大袋子，載回鹿港倉庫，並秤重
    得知甲基安非他命總計約340 公斤。再由乙○○、許榮棋、姚
    靜安、陳昱凱（姚靜安、陳昱凱2 人分別由乙○○、姚靜安招
    攬參與本案）等人在鹿港倉庫，以將甲基安非他命用鋁箔袋
    包裝，再使用真空壓縮機將裝有甲基安非他命之鋁箔袋壓縮
    成扁條狀，復將之塞入上述鋁圈之內圈造型爪與外圈框間之
    空隙，再鎖上螺絲之方式，將上述甲基安非他命分裝夾藏於
    上開鋁圈中。
  ㈣姚靜安復於107 年6 月26日，依乙○○之指示，向臺中市政府
    申請設立鑫煜國際有限公司（址設臺中市○○區○○路0 段000 
    ○0 號0 樓，下稱鑫煜公司），再於107 年8月間某日，以鑫
    煜公司為出口人之名義，委託不知情之偉聯報關股份有限公
    司（下稱偉聯公司）人員處理鋁圈裝櫃、報關出口等程序，
    試運貨物至日本。再於107 年9 月上旬，以鑫煜公司為出口
    人之名義，委託不知情之偉聯公司人員處理夾藏有甲基安非
    他命之鋁圈之裝櫃、報關出口等程序，經偉聯公司人員與姚
    靜安確認報關所需資料後，偉聯公司人員於同年9 月4 日，
    委由不知情之正港通運企業有限公司（下稱正港公司）之司
    機楊元清領取空櫃，並載往彰化縣○○鎮○○路0 段000 巷000 
    ○0 號，將上述鋁圈裝櫃後，再載往位在臺中港之中國貨櫃
    運輸股份有限公司（下稱中國貨櫃公司）台中港分站結關，
    嗣於同年9 月6 日，完成報關程序（出口報單號碼為「DA//
    07/102/E2912」），自臺中港起航而運輸出口，並以「HATT
    ORI CORPORATION 」（即服部株式會社）之名義，於同年9 
    月19日，向日本名古屋稅關申報，經名古屋稅關於同年9 月
    28日許可輸入，而將上述夾藏有甲基安非他命之鋁圈運抵日
    本。
  ㈤乙○○、許榮棋、姚靜安、陳昱凱等人乃於107 年9 月26日上
    午，一同搭乘機場接駁車至桃園國際機場（下稱桃園機場）
    ，與徐正嘉會合，並向徐正嘉領取其等各自墊付購買機票之
    款項後，隨即搭乘國泰航空公司CX530 號班機至日本，待抵
    達日本後，由徐正嘉安排其等之交通、住宿，而姚靜安於同
    年9 月30日，因故先行搭機返臺。後於同年10月3 日上午，
    徐正嘉帶同乙○○、陳昱凱及許榮棋等人，至何建宏前經徐正
    嘉介紹、委請胡乃坤（日本姓名：服部宇君，非本國籍）所
    承租位在日本愛知縣名古屋市港區小碓4 丁目20番地之倉庫
    （即放置上述夾藏有甲基安非他命之鋁圈之倉庫，下稱日本
    倉庫），由乙○○展示鋁圈拆卸方法後，其等隨即進行拆卸上
    述鋁圈並取出甲基安非他命之工作。嗣日本警方於同年10月
    4 日，在日本倉庫查獲正在拆卸毒品之徐正嘉、陳昱凱及許
    榮棋等人（3 人現在日本服刑中，乙○○則趁機逃脫，並於同
    年月5 日搭機返臺），並扣得甲基安非他命380 包（計339.
    5887公斤【即306.0511公斤+33. 5376 公斤】，如附表一編
    號1 所示）等物。嗣內政部警政署刑事警察局接獲駐日本聯
    絡組通報後，報請臺灣臺中地方檢察署檢察官指揮偵辦，並
    於109年7 月3 日晚間9 時16分許，在彰化縣○○鎮○○路000號
    （為乙○○之居所），將乙○○拘提到案，並扣得乙○○所有之IP
    HONE手機1 支，始悉上情。
二、案經內政部刑事警察局保安警察大隊第三總隊第一大隊及刑
    事警察局第三大隊報告臺灣臺中地方檢察署檢察官偵查起訴
    。
    理    由
一、證據能力：
  ㈠被告以外之人於審判外之陳述，雖不符前4 條之規定，而經
    當事人於審判程序同意作為證據，法院審酌該言詞陳述或書
    面陳述作成時之情況，認為適當者，亦得為證據。當事人、
    代理人或辯護人於法院調查證據時，知有第159 條第1 項不
    得為證據之情形，而未於言詞辯論終結前聲明異議者，視為
    有前項之同意。刑事訴訟法第159 條之5 定有明文。查本件
    以下所引用上訴人即被告乙○○（下稱被告）以外之人於審判
    外之供述證據，檢察官、被告及其辯護人均未爭執其證據能
    力，迄本院言詞辯論終結前亦均未聲明異議，本院審酌此等
    證據作成時之情況，並無違法或不當，且與待證事實間具有
    關連性，認為以之作為證據應屬適當，依刑事訴訟法第159 
    條之5規定，自有證據能力。
  ㈡本判決以下所引用之非供述證據，並無證據顯示係公務員違
    背法定程序所取得，亦無顯有不可信之情況，且經本院於審
    理期日提示予被告及其辯護人表示意見，而為合法調查，故
    亦有證據能力。
二、得心證之理由：
　　上揭犯罪事實，業據被告於警詢、偵查、原審及本院準備程
    序及審理時均坦承不諱，核與共犯徐正嘉、許榮棋、陳昱凱
    於台北駐日經濟文化代表處調查筆錄時之陳述，證人楊元清
    （為正港公司之司機）、江淑娟（為正港公司之負責人）、
    何基石（為偉聯公司之報關部經理）、陳三郎（為鹿港倉庫
    之承租人）、陳國正（為琦玉公司鋁圈部經理）、黃晞展（
    佢茂公司負責人）、共犯何建宏於警詢時之陳述，證人江淑
    娟、何基石、陳三郎、陳國正、黃晞展、共犯何建宏於偵查
    時之證述主要情節一致（見偵字第20421 號卷第63-67 、71
    -74 、79-83 、223-225 、267-268 、271-277 、317-319 
    、437-439 、447-450 、477-478 、495-497 、509-511 、
    531-533 、541-547 、559-565 、573-577 、585-589 、61
    3-617、627-628 頁，警聲搜卷第207-211 、215-219 、223
    -226頁，偵字第28938 號卷一第57-75 、000-000000-000、
    165-168、173-177 、181-185 、193-197 、213-215 、247
    -253 、297-301 、333-337 、361-365 頁）。並有被告之
    手機畫面翻拍照片、指認犯罪嫌疑人紀錄表、犯罪嫌疑人指
    認表、內政部警政署保安警察大隊第三總隊第一大隊扣押筆
    錄及扣押物品目錄表、財政部關務署107 年10月22日台關緝
    字第1071023566號函及檢附之出口報單影本、外交部108 年
    8 月20日外條法字第10804385060 號函及檢附本案共犯徐正
    嘉、陳昱凱、許榮棋等人於日本遭起訴之卷證資料、外交部
    亞東太平洋司轉電表及檢附之共犯徐正嘉等3 人本案起訴狀
    及鑑定資料影本、被告及共犯何建宏、姚靜安、徐正嘉、許
    榮棋、陳昱凱等人入出境查詢資料、證人楊元清於107 年9 
    月4日駕車行經彰化縣鹿港鎮鹿和路3 段138 巷口附近之行
    車畫面、指認犯罪嫌疑人真實姓名對照表、鑫煜公司委託偉
    聯公司處理鋁圈裝櫃、報關出口事宜之相關資料及長期委任
    書、出口報單、偉聯公司收款通知單、出口通關流程管制表
    、中國貨櫃運輸股份有限公司海運出口貨物進倉證明書（貨
    主：鑫煜公司）、偉聯公司收款通知單、支票交易單據、鹿
    港倉庫房屋租賃契約書、鋁圈照片、鋁圈採購合約書、佢茂
    公司106 年9 月客製鋁圈明細、應收帳款、鋁圈出貨本、鋁
    圈出貨總表、鋁圈生產單、佢茂公司出貨單、鋁圈訂購規格
    表（見偵字第20421 號卷第39-52 、69-70 、75-77 、84-8
    6 、87-89 、91-199、227 、229-231 、237 、279-285 、
    287、289-315 、323-325 、441 、443-445 、451-476 、4
    98-508、512-529 、534-53 8、567-571 、579-583 、590-
    592 頁）、臺中市政府鑫煜國際有限公司107.6.26府授經商
    字第10707313690 號函（臺中市政府經濟發展局鑫煜國際有
    限公司案卷〈下簡稱經發局案卷〉第3-7 頁）、鑫煜公司之設
    立登記申請書（經發局案卷第17頁）、股東同意書（經發局
    案卷第19頁）、公司章程（經發局案卷第21-23 頁）、公司
    名稱及所營事業登記預查核定書及相關資料（含姚靜安身份
    證影本、建物登記謄本、房屋租賃契約書）（經發局案卷第
    25-35 頁）、、濬誠會計師事務所- 會計師資本額查核簽證
    報告書（含附件）（經發局案卷第37-51 頁）、鑫煜國際有
    限公司設立登記表（經發局案卷第53-55 頁）、外交部108
    年8 月20日外條法字第10804385060 號函及檢附本案共犯徐
    正嘉、陳昱凱、許榮棋等人於日本遭起訴之卷證資料、刑事
    警察局駐日本聯絡組陳報單、日本倉庫及鋁圈照片、新聞資
    料（見警聲搜卷第43-119、121-132 、137-144 、155-162
    、165-170 、175-178 、179-191 、193-205 頁）、鑫煜公
    司委託偉聯公司處理鋁圈裝櫃、報關出口事宜之相關資料及
    長期委任書、出口報單、偉聯公司收款通知單、出口通關流
    程管制表、中國貨櫃運輸股份有限公司海運出口貨物進倉證
    明書（貨主：鑫煜公司）、偉聯公司收款通知單、支票交易
    單據、鋁圈照片、鋁圈採購合約書、佢茂公司106 年9 月客
    製鋁圈明細、應收帳款、鋁圈出貨本、鋁圈出貨總表、鋁圈
    生產單、佢茂公司出貨單、鋁圈訂購規格表、鹿港倉庫房屋
    租賃契約書、佢茂公司出貨單、鋁圈訂購需求表、外交部轉
    電函、駐日本代表處電報、出口報單、外交部108 年8 月20
    日外條法字第10804385060 號函及檢附本案共犯徐正嘉、陳
    昱凱、許榮棋等人於日本遭起訴之卷證資料、被告及共犯何
    建宏、姚靜安、徐正嘉、許榮棋、陳昱凱等人入出境查詢資
    料、桃園國際機場監視錄影畫面（見偵字第28938 號卷一第
    263-295 、303-331 、345-359 、373-527 頁）等在卷可稽
    ，足認被告之自白與事實相符，而堪採信，本件事證明確，
    被告犯行洵堪認定，應予依法論科。
三、論罪科刑：
  ㈠按行為後法律有變更者，適用行為時之法律，但行為後之法
    律有利於行為人者，適用最有利於行為人之法律，刑法第2 
    條第1 項定有明文。查被告行為後，毒品危害防制條例第4 
    條第2 項、第17條第2 項規定，均業於108 年12月27日修正
    ，並於109 年1 月15日公布後，於109 年7 月15日生效施行
    。修正前毒品危害防制條例第4 條第2 項規定之法定刑由「
    處無期徒刑或七年以上有期徒刑，得併科新臺幣一千萬元以
    下罰金」，提高為修正後之「處無期徒刑或十年以上有期徒
    刑，得併科新臺幣一千五百萬元以下罰金」；又修正前毒品
    危害防制條例第17條第2 項規定：「犯第四條至第八條之罪
    於偵查及審判中均自白者，減輕其刑」，修正後則改規定：
    「犯第四條至第八條之罪於偵查及歷次審判中均自白者，減
    輕其刑」，修正後需於歷次審判中均自白犯罪始得依該條規
    定減輕其刑。從而，經比較新舊法之結果，修正後毒品危害
    防制條例第4 條第2 項、第17條第2 項規定皆對被告較為不
    利，依刑法第2 條第1項前段規定，本案應適用被告行為時
    之規定，即修正前毒品危害防制條例第4 條第2 項、第17條
    第2 項規定。
  ㈡按甲基安非他命係毒品危害防制條例第2 條第2 項第2 款所
    規定之第二級毒品，且為懲治走私條例第2 條第3 項規定依
    法律授權行政院公告「管制物品管制品項及管制方式」第1 
    點第3 款之管制進出口物品，依法不得私運出口。又按懲治
    走私條例第2 條之罪，所謂出口，係指由我國海港、航空機
    場或陸地邊境向國外運輸者而言；其私運之方式，不論為海
    運、空運或陸運，或數方式併用，均屬之；如對於私運管制
    物品出口之構成犯罪事實，已開始實行者，即屬著手，而以
    運出國境為既遂（最高法院88年度台上字第2489號判決意旨
    參照）。被告與共犯「阿兄」、許榮棋、姚靜安、徐正嘉、
    陳昱凱及何建宏等人以前揭方式共同運輸第二級毒品甲基安
    非他命，自臺中市起運出口，並已運出抵達日本，是核被告
    所為，係犯修正前毒品危害防制條例第4條第2 項之運輸第
    二級毒品罪及懲治走私條例第2 條第2項、第1 項之私運管
    制物品出口罪。被告運輸第二級毒品甲基安非他命前持有第
    二級毒品純質淨重20公克以上罪之低度行為，應為其運輸第
    二級毒品甲基安非他命之高度行為所吸收，不另論罪。
  ㈢被告與共犯「阿兄」、許榮棋、姚靜安、徐正嘉、陳昱凱及
    何建宏等人就本案犯行，有犯意聯絡及行為分擔，應論以共
    同正犯。
  ㈣被告利用不知情之偉聯公司人員處理鋁圈裝櫃、報關出口等
    事宜，利用不知情之正港公司人員處理領取空櫃、載往鹿港
    倉庫裝櫃再載往中國貨櫃公司臺中港分站結關等事宜，應論
    以間接正犯。
  ㈤被告係以一行為觸犯上開2 罪，為想像競合犯，應從一重之
    修正前毒品危害防制條例第4 條第2 項之運輸第二級毒品既
    遂罪處斷。
  ㈥按犯第4 條至第8 條之罪於偵查及審判中均自白者，減輕其
    刑，修正前毒品危害防制條例第17條第2 項定有明文。查被
    告對本件犯行，於偵查、原審及本院審理中均坦承不諱，依
    前揭說明，應認被告符合於偵、審中自白之要件，爰依修正
    前毒品危害防制條例第17條第2 項之規定減輕其刑。又被告
    雖於偵查中供述其毒品上手為綽號「阿兄」之謝百城等語，
    然被告所供述之毒品來源，尚未查獲乙節，有臺灣臺中地方
    檢察署110 年3 月23日中檢增致109 偵20421 字第11090297
    64號函、110年6月30日中檢謀致109偵20421字第1109063367
    號函、內政部警政署刑事警察局110年7月30日刑偵三一字第
    1100077762號函可參（見原審卷第317頁、本院卷第85、283
    頁），是被告並無毒品危害防制條例第17條第1項之適用，
    一併指明。
  ㈦按刑法第59條規定犯罪之情狀顯可憫恕，認科以最低度刑仍
    嫌過重者，得酌量減輕其刑，此雖為法院依法得行使裁量之
    事項，然非漫無限制，必須犯罪另有特殊之原因、環境與情
    狀，在客觀上足以引起一般之同情，認為即予宣告法定低度
    刑期，猶嫌過重者，始有其適用。是以，為此項裁量減輕其
    刑時，必須就被告全部犯罪情狀予以審酌，在客觀上是否有
    足以引起社會上一般人之同情，而可憫恕之情形，始謂適法
    （最高法院69年台上字第4584號判例、88年度台上字第6683
    號判決意旨參照）。又此所謂法定最低度刑，固包括法定最
    低本刑；惟遇有其他法定減輕之事由時，則應係指適用其他
    法定減輕事由減輕其刑後之最低度刑而言。是倘被告適用法
    定減輕事由減輕其刑後，猶認其犯罪之情狀顯可憫恕，即使
    科以該減輕後之最低度刑仍嫌過重者，始得適用刑法第59條
    規定酌量減輕其刑（最高法院100 年度台上字第1553號判決
    意旨參照）。被告雖坦承本案犯行，並供出背後金主之共犯
    「阿兄」，然衡諸運輸第二級毒品甲基安非他命對健康危害
    至鉅，對社會風氣及治安危害重大，為政府嚴加查緝之重大
    犯罪。被告自稱大學畢業，且有經商之社會經驗，自知悉甚
    詳，竟甘冒遭查緝之風險，仍與上開共犯等人共同運輸第二
    級毒品暨私運管制物品甲基安非他命，運送至日本。且被告
    本案運輸之第二級毒品甲基安非他命純質淨重則高達339.58
    87公斤，有日本警察廳107 年12月17日函及檢附之本案毒品
    成分、重量分析結果（見偵字第20421 號卷第167-173 頁）
    ，數量甚鉅，情同大毒梟，若流入市面，將嚴重戕害人民身
    心健康，並間接誘發其他犯罪，嚴重危害社會治安，更損及
    我國反毒之國際形象，客觀上殊難認有何特殊原因或堅強事
    由，在客觀上足以引起一般同情而有情堪憫恕或特別可原諒
    之處，自無依刑法第59條規定酌減其刑之餘地。被告之選任
    辯護人請求依刑法第59條規定減輕被告刑度云云，難認有據
    。
四、原審認被告上揭犯行，事證明確，而適用修正前毒品危害防
    制條例第4 條第2 項、第17條第2 項、第18條第1 項，懲治
    走私條例第2 條第1 項、第2 項，刑法第2 條第1 項前段、
    第11條前段、第28條、第55條前段，以行為人之責任為基礎
    ，審酌被告明知第二級毒品甲基安非他命對人體危害甚鉅，
    向來為政府嚴令禁絕流通，竟仍共同走私運輸第二級毒品甲
    基安非他命至日本，且運輸之數量高達339.5887公斤，數量
    甚為可觀，助長毒品流通，若流入市面勢將對社會安寧秩序
    及人民身體健康，均具有相當程度之危害，並嚴重危害社會
    治安，被告參與運輸毒品之行為之惡性實屬重大，所為實不
    足取。且被告於本案負責在國內訂購鋁圈、將毒品夾藏於鋁
    圈、指示共犯許榮棋承租倉庫、指示共犯姚靜安設立鑫煜公
    司，以處理鋁圈出口、報關事項，及於日本倉庫實際負責拆
    卸鋁圈取出毒品等事宜，被告於本案實居於主要之角色，涉
    案情節嚴重。並考量被告犯罪後坦承犯行，態度尚可，及其
    自稱大學畢業，從事古董、藝品買賣，月收入約4 、5 萬元
    ，已婚，有2 名子女，家庭經濟普通之智識持度及生活經濟
    狀況（見原審卷第357 頁）等一切情狀，量處被告有期徒刑
    12年。沒收部分，敘明：㈠按「查獲之第一、二級毒品及專
    供製造或施用第一、二級毒品之器具，不問屬於犯罪行為人
    與否，均沒收銷燬之。」，毒品危害防制條例第18條第1 項
    前段定有明文。查本案在日本國遭查獲時扣得之第二級毒品
    甲基安非他命380包（合計重量339.5887公斤），分別檢出
    含鹽酸甲基安非他命及甲基安非他命，有日本警察廳107 年
    12月17日函及檢附之本案毒品成分、重量分析結果（見偵字
    第20421 號卷第167-173 頁），現扣案於日本，應依毒品危
    害防制條例第18條第1 項前段之規定宣告沒收銷燬之。㈡扣
    案之手機，為被告私人使用，並非工作機，被告並未以該手
    機與共犯聯繫，被告僅以該手機查詢「名古屋服部宇君」新
    聞資料乙節，業據被告於原審審理時供述在卷（見原審卷第
    346 頁），查被告係於108 年9 月以該手機查詢「名古屋服
    部宇君」新聞資料，有被告手機畫面翻拍照片可參（見偵字
    第20421 號卷第39頁），係於本案共犯為警查獲之後，僅為
    被告於案發後查詢相關新聞所使用，應非供被告本案犯行所
    用之物，故不予諭知沒收。又本案並無證據可證明被告有實
    際獲取犯罪所得，故亦無從就犯罪所得部分諭知沒收。核其
    採證認事用法俱無違誤，量刑亦堪認妥適，自可維持。
五、被告上訴意旨略以：被告因受金錢誘惑，一時糊塗參與本案
    ，但被告係依共犯「阿兄」指示作為，並非主謀，犯罪情節
    較諸大盤毒梟，顯然輕微，且被告坦承犯行，配合檢調查緝
    主謀，經自白減刑後，縱科以最低度刑，仍有情輕法重而堪
    以憫恕之處，請准依刑法第59條規定酌減其刑。被告係依共
    犯「阿兄」指示作為，負責臺灣事項，日本地區相關事宜，
    均由徐正嘉負責（包含尋找、承租倉庫、及毒品輸入接送、
    藏放等），是徐正嘉於本案扮演之角色較被告更為重要，被
    告犯後態度較徐正嘉否認犯行為佳，且被告有因自白可得減
    刑，徐正嘉則無，徐正嘉經日本法院判處有期徒刑10年，原
    審則對被告量處有期徒刑12年，顯然量刑過重，有違比例原
    則、罪刑相當原則。請審酌被告在本案非主謀，尚未因本案
    取得好處，犯後坦承，並配合檢警查緝主謀，態度良好，且
    被告無不法前科，本擔任桌球教練，在各中、小學教學，併
    經營咖啡、藝品買賣，有正當穩定之工作，而被告父母年事
    已高，身體健康狀況不佳，並有兩名未成年子女需要扶育照
    顧等，改判較輕之刑度云云。然被告本案犯行並無適用刑法
    第59條規定酌減其刑，如前所述。而被告自始即與共犯「阿
    兄」謀議以汽車鋁圈夾藏甲基安非他命毒品方式，自臺灣運
    輸至日本，並由其招邀共犯許榮棋、姚靜安、陳昱凱等人加
    入陣營，負責在國內訂購鋁圈、將毒品夾藏於鋁圈、指示共
    犯許榮棋承租倉庫、指示共犯姚靜安設立鑫煜公司，以處理
    鋁圈出口、報關事項，及於日本倉庫實際負責拆卸鋁圈取出
    毒品等事宜，足見被告全程參與本案運輸毒品犯罪過程，實
    居於主要之角色，較諸共犯徐正嘉於桃園機場與被告等人會
    合，搭機飛往日本，安排被告等人在日本之交通、住宿及與
    被告等前往倉庫拆卸夾藏鋁圈之毒品等情，被告涉案情節顯
    然較為嚴重，其受較重處罰，自合乎情理。被告辯稱徐正嘉
    於本案扮演之角色較其更為重要云云，並無可採。原審斟酌
    被告前述減輕其刑之事由，復依刑法第57條具體審酌上開一
    切情狀，量定上開刑度，經核符合罪刑相當、比例原則，難
    認有量刑輕重失衡之情形。被告指摘原判決量刑過重云云，
    亦非可採。至於被告上訴意旨所指其於本案之角色、素行、
    犯後態度、職業、家庭狀況等情，核大致上為原審量刑時已
    審酌，被告猶據此請求改判較輕之刑，尚屬無據。又被告之
    辯護人所提出之臺灣南投地方法院108年重訴字第10號、臺
    灣高雄地方法院109年重訴字第13號、臺灣高等法院109年上
    訴字第59號等判決，核均與本案無關，且不同案件 犯罪情
    節本有歧異，量刑裁量範圍自有不同，故不能援引為指摘本
    案量刑當否之依據，附此敘明。綜上，被告之上訴，並無理
    由，應予駁回。
六、據上論結，應依刑事訴訟法第368條，判決如主文。　　
本案經檢察官胡宗鳴提起公訴及移送併辦，檢察官甲○○到庭執行
職務。
中　　華　　民　　國　　110 　年　　10　　月　　20　　日
            刑事第五庭    審判長法　官  鄭  永  玉
　　　　　　　　　　　　        法　官  卓  進  仕
　　　　　　　　　　　　　      法　官  許  文  碩  
以上正本證明與原本無異。
如不服本判決應於收受送達後20日內向本院提出上訴書狀，其未
敘述上訴理由者，並得於提起上訴後20日內向本院補提理由書（
均須按他造當事人之人數附繕本）「切勿逕送上級法院」。因疫
情而遲誤不變期間，得向法院聲請回復原狀。

                                書記官  林  育  萱
　　　　　　　　　　　　　　　　
中　　華　　民　　國　　110 　年　　10　　月　　20　　日
附錄論罪科刑法條：
修正前毒品危害防制條例第4條
製造、運輸、販賣第一級毒品者，處死刑或無期徒刑；處無期徒
刑者，得併科新臺幣2 千萬元以下罰金。
製造、運輸、販賣第二級毒品者，處無期徒刑或7 年以上有期徒
刑，得併科新臺幣1 千萬元以下罰金。
製造、運輸、販賣第三級毒品者，處7 年以上有期徒刑，得併科
新臺幣7 百萬元以下罰金。
製造、運輸、販賣第四級毒品者，處 5 年以上 12 年以下有期
徒刑，得併科新臺幣 3 百萬元以下罰金。
製造、運輸、販賣專供製造或施用毒品之器具者，處 1 年以上
7 年以下有期徒刑，得併科新臺幣 1 百萬元以下罰金。
前五項之未遂犯罰之。
懲治走私條例第2條
私運管制物品進口、出口者，處7 年以下有期徒刑，得併科新臺
幣3 百萬元以下罰金。
前項之未遂犯罰之。
第 1 項之管制物品，由行政院依下列各款規定公告其管制品項
及管制方式：
一、為防止犯罪必要，禁止易供或常供犯罪使用之特定器物進口
    、出口。
二、為維護金融秩序或交易安全必要，禁止偽造、變造之各種貨
    幣及有價證券進口、出口。
三、為維護國民健康必要，禁止、限制特定物品或來自特定地區
    之物品進口。
四、為維護國內農業產業發展必要，禁止、限制來自特定地區或
    一定數額以上之動植物及其產製品進口。
五、為遵守條約協定、履行國際義務必要，禁止、限制一定物品
    之進口、出口。
附表一：

編號 扣案物品名稱 扣案物品數量 1 第二級毒品甲基安非他命 380 包（重量339.5887公斤